臺灣彰化地方法院刑事裁定
111年度聲字第1193號
聲明異議人  
即  受刑人  詹許煒


上列聲明異議人即受刑人因聲明異議案件，對於臺灣南投地方檢
察署檢察官之執行指揮（111年度執更字第129號、111年度執助
字第290號）聲明異議，本院裁定如下：
    主  文
聲明異議駁回。
    理  由
一、本件聲明異議意旨如附件「聲明異議狀」所載。
二、按受刑人或其法定代理人或配偶，以檢察官執行之指揮為不
    當者，得向諭知該裁判之法院聲明異議，刑事訴訟法第484
    條定有明文。所謂「檢察官執行之指揮不當」，係指就執行
    之指揮違法或執行方法不當等情形而言。是此異議之對象，
    係檢察官之執行指揮行為，並非檢察官據以指揮執行之裁判
    。至於判決、裁定確定後，即生效力，檢察官如係依確定判
    決、裁定之內容而指揮執行，自難指其為違法。倘對法院所
    為之判決或裁定不服者，則應循上訴或抗告程序尋求救濟。
    如該法院之判決，已經確定，則應另行依再審或非常上訴程
    序，加以救濟，非得以聲明異議方式為之。倘受刑人並非針
    對檢察官執行之指揮認有不當，其所為聲明異議於程序上已
    難謂適法，法院自應以裁定駁回其異議（最高法院102年度
    台抗字第404號裁定、109年度台抗字第1729號裁定意旨參照
    ）。次按，依刑法第53條及第54條應依刑法第51條第5款至
    第7款之規定，定其應執行之刑者，由該案犯罪事實最後判
    決之法院之檢察官，聲請該法院裁定之；受刑人或其法定代
    理人、配偶，亦得請求前項檢察官聲請之，刑事訴訟法第47
    7條定有明文。故數罪併罰有二裁判以上，定其應執行之刑
    ，僅檢察官有聲請權，受刑人不得為之，如受刑人逕向原法
    院聲請定其應執行之刑，自於法不合，應裁定予以駁回(最
    高法院97年度台抗字第782號裁定意旨參照)。
三、經查：
　㈠聲明異議人即受刑人詹許煒（下稱受刑人）前因肇事逃逸案
    件，經臺灣南投地方法院（下稱南投地院）以109年度交簡
    上字第26號判處有期徒刑6月，緩刑2年確定（緩刑部分嗣經
    南投地院以110年度撤緩字第57號撤銷緩刑之宣告），復因
    竊盜案件，經南投地院以109年度軍易字第4號判決判處有期
    徒刑6月確定，又因違反毒品危害防制條例案件，經臺灣臺
    中地方法院以110年度簡字第63號判處有期徒刑3月確定，上
    開3案嗣經南投地院以111年度聲字第31號定應執行有期徒刑
    1年1月確定，並由臺灣南投地方檢察署（下稱南投地檢）以
    111年度執更字第129號案件執行中；受刑人另因妨害秩序案
    件，經本院以110年度訴字第888號判處有期徒刑7月確定，
    並由南投地檢以111年度執助字第290號案件執行中，有臺灣
    高等法院被告前案紀錄表在卷可稽。
　㈡受刑人異議意旨所爭執之111年度執更字第129號檢察官執行
    命令，其所根據之裁判係南投地院111年度聲字第31號定應
    執行刑之裁定，有上開臺灣高等法被告前案紀錄表在卷可按
    。是依前述說明，受刑人如對定應執行刑裁定之指揮執行聲
    明異議，應向為該應執行刑裁定之法院即南投地院聲明異議
    ，本院就前揭執行指揮並無管轄權，是受刑人就此部分向本
    院提起聲明異議於法不合，應予駁回。
　㈢至受刑人異議意旨所爭執之111年度執助字第290號檢察官執
    行命令，其所根據之裁判係本院110年度訴字第888號裁判，
    亦有上開臺灣高等法被告前案紀錄表附卷足憑，是檢察官依
    該確定判決依法核發指揮書，並執行受刑人之有期徒刑，自
    難認檢察官執行之指揮為違法或其執行方法有所不當。
　㈣復觀諸受刑人書狀全文意旨，受刑人係請求法院將其所犯上
    開案件重新合併定應執行刑，而未具體指摘本件執行檢察官
    有何積極執行指揮之違法，或其執行方法有何不當之處，揆
    諸前揭說明，受刑人既非對檢察官執行指揮不當聲明異議，
    顯與刑事訴訟法第484條聲明異議之要件不符，是受刑人此
    部分聲明異議難認合法，應予駁回。
　㈤綜上所述，受刑人本件異議不合法，應予駁回。受刑人如認
    其所犯之罪，有定應執行之刑之必要，僅得依刑事訴訟法第
    477條第2項之規定，請求犯罪事實最後判決法院之檢察官向
    法院聲請定其應執行之刑，附此敘明。
四、據上論斷，應依刑事訴訟法第486條，裁定如主文。
中　　華　　民　　國　　111 　年　　10　　月　　26　　日
　　              刑事第七庭    法  官  陳彥志
以上正本證明與原本無異。
如不服本裁定，應於裁定送達後五日內向本院提出抗告狀(須附
繕本 )。
中　　華　　民　　國　　111 　年　　10　　月　　26　　日
                                書記官　于淑真